臺灣桃園地方法院刑事判決　　　　　 94年度交簡上字第118號
上　訴　人
即　被　告　甲○○
選任辯護人　林金鈴律師
上列上訴人即被告因業務過失致死案件，不服本院94年度桃交簡
字第151 號中華民國94年8 月11日第一審刑事簡易判決（簡易判
決處刑書案號：93年度偵續字第175 號），提起上訴，本院管轄
之第二審合議庭判決如下：
    主  文
上訴駁回。
甲○○緩刑貳年。
    事實及理由
一、本案經審理結果，認第一審判決以被告甲○○犯刑法第二百
    七十六條第二項之業務過失致死罪，判處被告有期徒刑五月
    ，並諭知易科罰金之折算標準為銀元三百元折算一日，其認
    事用法及量刑均無不當，應予維持，並引用第一審判決書記
    載之事實、證據及理由（如附件）。
二、上訴人即被告甲○○上訴意旨略以：伊已與被害人家屬達成
    和解，希望法院從輕量刑，為此提起本件上訴云云。
三、原審判決所認定被告因業務過失致人於死之犯罪事實，業據
    被告於本院審理時坦承不諱，核與證人盧保全證述之情節相
    符，並有道路交通事故調查報告表（一）、（二）、道路交
    通事故現場圖、臺灣桃園地方法院檢察署相驗屍體證明書、
    鑑定驗斷書、勘驗筆錄各一件、現場照片二十四幀，在卷可
    稽，足認被告之自白確與事實相符，事證已臻明確。又被告
    因過失致被害人張正強死亡，並於肇事後，在有偵查犯罪職
    權之公務員知悉前，主動向前往現場處理之警員坦承肇事而
    接受審判，原審引用刑法第二百七十六條第二項、第六十二
    條前段、第四十一條第一項前段、罰金罰鍰提高標準條例第
    一條前段、第二條，並審酌被告之動機、目的、過失情節、
    對被害人家屬之危害、犯罪後坦承之態度及尚未與告訴人達
    成民事賠償和解等一切情狀，判處有期徒刑五月，併諭知易
    科罰金之折算標準，其認事用法均無違誤，量刑亦屬妥適，
    另上訴人於本院審理時亦表示對原審判決之認事用法均無不
    服之處，僅因其事後與被害人家屬達成和解，遂請求從輕量
    刑云云，是其上訴非有理由，應予駁回。惟查，被告前未曾
    受有期徒刑以上刑之宣告，有臺灣高等法院被告全國前案紀
    錄表在卷可稽，茲念其僅因一時失慮，以致誤罹刑章，且參
    諸被告業與被害人家屬乙○○○達成和解，有卷附和解協議
    可佐，諒以經此起訴、審判程序，理當知所警惕，信無再犯
    之虞，本院因認所宣告之刑以暫不執行為適當，併予諭知緩
    刑二年，以啟自新。
據上論斷，應依刑事訴訟法四百五十五條之一第一項、第三項、
第三百六十八條、第三百七十三條，刑法第七十四條第一款，判
決如主文。
中　　華　　民　　國　　94　　年　　11　　月　　16　　日
                    交通法庭  審判長法  官    曾淑華
                                    法  官    黃梅淑
                                    法　官　  朱美璘
以上正本證明與原本無異。
本件不得上訴。
                            書記官　楊鳳滿
中　　華　　民　　國　　94　　年　　11　　月　　16　　日
